<?xml version='1.0' encoding='utf-8'?>
<verb default="baoiteáil" disambig="">
  <verbalNoun default="baoiteáil" />
  <verbalAdjective default="baoiteáilte" />
  <tenseForm default="baoiteáil" tense="Past" dependency="Indep" person="Base" />
  <tenseForm default="baoiteálamar" tense="Past" dependency="Indep" person="Pl1" />
  <tenseForm default="baoiteáladar" tense="Past" dependency="Indep" person="Pl3" />
  <tenseForm default="baoiteáladh" tense="Past" dependency="Indep" person="Auto" />
  <tenseForm default="baoiteáil" tense="Past" dependency="Dep" person="Base" />
  <tenseForm default="baoiteálamar" tense="Past" dependency="Dep" person="Pl1" />
  <tenseForm default="baoiteáladar" tense="Past" dependency="Dep" person="Pl3" />
  <tenseForm default="baoiteáladh" tense="Past" dependency="Dep" person="Auto" />
  <tenseForm default="baoiteáladh" tense="PastCont" dependency="Indep" person="Base" />
  <tenseForm default="baoiteálainn" tense="PastCont" dependency="Indep" person="Sg1" />
  <tenseForm default="baoiteáilteá" tense="PastCont" dependency="Indep" person="Sg2" />
  <tenseForm default="baoiteálaimis" tense="PastCont" dependency="Indep" person="Pl1" />
  <tenseForm default="baoiteálaidís" tense="PastCont" dependency="Indep" person="Pl3" />
  <tenseForm default="baoiteáiltí" tense="PastCont" dependency="Indep" person="Auto" />
  <tenseForm default="baoiteáladh" tense="PastCont" dependency="Dep" person="Base" />
  <tenseForm default="baoiteálainn" tense="PastCont" dependency="Dep" person="Sg1" />
  <tenseForm default="baoiteáilteá" tense="PastCont" dependency="Dep" person="Sg2" />
  <tenseForm default="baoiteálaimis" tense="PastCont" dependency="Dep" person="Pl1" />
  <tenseForm default="baoiteálaidís" tense="PastCont" dependency="Dep" person="Pl3" />
  <tenseForm default="baoiteáiltí" tense="PastCont" dependency="Dep" person="Auto" />
  <tenseForm default="baoiteálann" tense="PresCont" dependency="Indep" person="Base" />
  <tenseForm default="baoiteálaim" tense="PresCont" dependency="Indep" person="Sg1" />
  <tenseForm default="baoiteálaimid" tense="PresCont" dependency="Indep" person="Pl1" />
  <tenseForm default="baoiteáiltear" tense="PresCont" dependency="Indep" person="Auto" />
  <tenseForm default="baoiteálann" tense="PresCont" dependency="Dep" person="Base" />
  <tenseForm default="baoiteálaim" tense="PresCont" dependency="Dep" person="Sg1" />
  <tenseForm default="baoiteálaimid" tense="PresCont" dependency="Dep" person="Pl1" />
  <tenseForm default="baoiteáiltear" tense="PresCont" dependency="Dep" person="Auto" />
  <tenseForm default="baoiteálfaidh" tense="Fut" dependency="Indep" person="Base" />
  <tenseForm default="baoiteálfaimid" tense="Fut" dependency="Indep" person="Pl1" />
  <tenseForm default="baoiteálfar" tense="Fut" dependency="Indep" person="Auto" />
  <tenseForm default="baoiteálfaidh" tense="Fut" dependency="Dep" person="Base" />
  <tenseForm default="baoiteálfaimid" tense="Fut" dependency="Dep" person="Pl1" />
  <tenseForm default="baoiteálfar" tense="Fut" dependency="Dep" person="Auto" />
  <tenseForm default="baoiteálfadh" tense="Cond" dependency="Indep" person="Base" />
  <tenseForm default="baoiteálfainn" tense="Cond" dependency="Indep" person="Sg1" />
  <tenseForm default="baoiteálfá" tense="Cond" dependency="Indep" person="Sg2" />
  <tenseForm default="baoiteálfaimis" tense="Cond" dependency="Indep" person="Pl1" />
  <tenseForm default="baoiteálfaidís" tense="Cond" dependency="Indep" person="Pl3" />
  <tenseForm default="baoiteálfaí" tense="Cond" dependency="Indep" person="Auto" />
  <tenseForm default="baoiteálfadh" tense="Cond" dependency="Dep" person="Base" />
  <tenseForm default="baoiteálfainn" tense="Cond" dependency="Dep" person="Sg1" />
  <tenseForm default="baoiteálfá" tense="Cond" dependency="Dep" person="Sg2" />
  <tenseForm default="baoiteálfaimis" tense="Cond" dependency="Dep" person="Pl1" />
  <tenseForm default="baoiteálfaidís" tense="Cond" dependency="Dep" person="Pl3" />
  <tenseForm default="baoiteálfaí" tense="Cond" dependency="Dep" person="Auto" />
  <moodForm default="baoiteáladh" mood="Imper" person="Base" />
  <moodForm default="baoiteálaim" mood="Imper" person="Sg1" />
  <moodForm default="baoiteáil" mood="Imper" person="Sg2" />
  <moodForm default="baoiteálaimis" mood="Imper" person="Pl1" />
  <moodForm default="baoiteálaigí" mood="Imper" person="Pl2" />
  <moodForm default="baoiteálaidís" mood="Imper" person="Pl3" />
  <moodForm default="baoiteáiltear" mood="Imper" person="Auto" />
  <moodForm default="baoiteála" mood="Subj" person="Base" />
  <moodForm default="baoiteálaimid" mood="Subj" person="Pl1" />
  <moodForm default="baoiteáiltear" mood="Subj" person="Auto" />
</verb>
